臺灣高等法院臺中分院刑事判決
上　訴　人　臺灣苗栗地方法院檢察署檢察官
被　　　告　丙○○
選任辯護人　王忠沂律師
上列上訴人因被告公共危險等案件，不服臺灣苗栗地方法院95年
度交訴字第50號中華民國95年11月13日第一審判決（起訴案號：
臺灣苗栗地方法院檢察署95年度偵字第4392號），提起上訴，本
院判決如下：
    主  文
原判決撤銷。
丙○○犯不能安全駕駛動力交通工具罪，處有期徒刑參月，如易
科罰金，以新台幣壹千元折算壹日；又犯肇事致人傷害逃逸罪，
處有期徒刑陸月，如易科罰金，以新台幣壹千元折算壹日。應執
行有期徒刑捌月，如易科罰金，新台幣壹千元折算壹日。緩刑參
年。
    事  實
一、丙○○於民國（下同）95年7月25日下午2時許起至同日下午
    4時許止，在新竹市自來水公司工地飲用啤酒後，已達不能
    安全駕駛動力交通工具之程度，竟仍於同日下午4時許，駕
    駛車牌號碼NC─6663號自用小客車，沿國道1號公路由北往
    南方向行駛。嗣於同日下午5時許，途經國道1號公路南向14
    2公里200公尺處（苗栗縣銅鑼鄉轄），本應注意車前狀況，
    隨時採取必要之安全措施，而依當時情形，天候晴朗，視距
    良好無障礙物，又無不能注意之情事，詎其竟因受酒力所困
    ，疏未注意車前狀況，貿然行駛於外側路肩，適同一時、地
    ，有陳哲揚所駕駛搭載張英真之車牌號碼6672─PR號自用小
    客車因爆胎停靠於上開地點外側路肩，並委請車輛拖吊業者
    乙○○駕駛車牌號碼BO─805號大貨車進行拖吊作業中，由
    於丙○○上述之疏失，致其駕駛之自用小客車不慎由後追撞
    車牌號碼6672─PR號自用小客車後方保險桿，致乙○○等人
    受傷，其中乙○○受有腹內出血合併胰臟、頭部、肝臟、雙
    側腎臟損傷及左側血胸合併左側第6、7、8根肋骨骨折等傷
    害；陳哲揚受有右額及右眉撕裂傷等傷害；張英真則受有右
    臉撕裂傷等傷害（陳哲揚、張英真傷害部分未據告訴）。詎
    丙○○駕駛上開動力交通工具肇事後，因畏罪竟未下車救助
    ，反徒步沿國道1號公路由南往北方向逃逸，嗣經警到場處
    理，依丙○○所駕駛上開自用小客車車籍資料，循線在其臺
    中縣太平市○○里○○鄰○○路8之1號3樓住處查獲，並於同
    日晚上11時2分許測得其呼氣所含酒精濃度值達每公升0.29
    毫克而查獲。
二、案經被害人乙○○訴由內政部警政署國道公路警察局第二警
    察隊報告台灣苗栗地方法院檢察署檢察官偵查起訴。
      理  由
一、被告丙○○已於原審及本院審理時，坦承上揭犯罪事實不諱
    ，且有下述佐証可資証明，被告之自白核與上開事實相符合
    (一)告訴人乙○○警詢及偵訊中指訴。(二)證人陳哲揚、張英真
    警詢中證述。(三)呼氣酒精濃度測試紙乙紙，可證明被告查獲
    之前有飲酒且於95年7月25日晚上11時2分許（詎被告酒後駕
    車已有7小時）測試其呼氣酒精濃度值仍達每公升0.29毫克
    之事實。(四)刑法第185條之3案件測試觀察紀錄表乙份，可證
    明被告為警查獲當時因飲用酒類有發生交通事故、腳步不穩
    、出入車門困難等情事，顯然無法正常駕駛之事實。(五)汽車
    駕駛人酒後生理協調平衡檢測紀錄表一乙份，可證明被告飲
    用酒類後已達不能安全駕駛動力交通工具之程度。(六)童綜合
    醫院95年7月26日診斷證明書乙份，可證明告訴人受傷之事
    實。(七)道路交通事故現場圖、道路交通事故調查報告表（一
    ）、（二）各乙份及現場照片15張，可證明被告駕車發生車
    禍之事實。是被告犯罪事證明確，洵堪認定。
二、核被告丙○○所為，係犯刑法第185條之3、第185條之4之罪
    責。被告所犯上開二罪間，犯意各別，行為互異，應予分論
    併罰。原審認上訴人罪證明確，予以論罪科刑，固非無見，
    惟查本件應適用新修正刑法定易科罰金之折算標準，而原審
    仍就依舊刑法規定，以銀元參佰元即新台幣玖佰元，諭知易
    科罰金之折算標準，尚有未洽。公訴人上訴指摘原判決不當
    ，為有理由，應由本院將原判決撤銷改判。爰審酌被告犯罪
    動機、手段、所生危害及犯罪後於審理中坦承犯行態度，且
    本件車禍被告肇事後已與告訴人達成民事和解，取得諒解等
    一切情狀，量處如主文第二項所示之刑，並定其應執行之刑
    。又被告前未曾受有期徒刑以上刑之宣告，有刑案資料查註
    紀錄表及台灣高等法院被告全國前案紀錄表在卷可按，且被
    害人亦於原審表示原諒被告，其經此教訓，當知警惕，應無
    再犯之虞，認所宣告之刑，以暫不執行為宜，爰併宣告緩刑
    三年。
據上論結，應依刑事訴訟法第三百六十九條第一項前段、第三百
六十四條、第二百九十九條第一項前段、刑法第一百八十五條之
三、第一百八十五條之四、第四十一條第一項，第五十一條第五
款，第七十四條第一款，判決如主文。
本案經檢察官甲○○到庭執行職務。
中　　華　　民　　國　　96　　年　　1　　月     30　　日
            刑事第二庭    審判長法　官  李  璋  鵬
                                法　官  胡  森  田
                                法　官  蕭  錦  鍾
上開正本證明與原本無異。
如不服本判決應於收受送達後十日內向本院提出上訴書狀，其未
述上訴之理由者並得於提起上訴後十日內向本院補提理由書 (
均須按他造當事人之人數附繕本)。
                                書記官  蕭  訓  慧
中　　華　　民　　國　　96　　年　　1　　月     31　　日
所犯法條：
 刑法第185條之3
 服用毒品、麻醉藥品、酒類或其他相類之物，不能安全駕駛動力
 交通工具而駕駛者，處1年以下有期徒刑、拘役或3萬元以下罰金
 。
 刑法第185條之4中華民國刑法第185條之4
 駕駛動力交通工具肇事，致人死傷而逃逸者，處6月以上5年以下
 有期徒刑。
 刑法第185條之4得上訴。
 刑法第185條之3不得上訴。
